
###### Болотное дело

```{r}
for_timeline %>%
  filter(persecution == 'Болотное дело') %>%
timevis(showZoom = TRUE, fit = FALSE, height = 800)
```

###### Дело Arctic Sunrise

```{r}
for_timeline %>%
  filter(persecution == 'Дело Arctic Sunrise') %>%
timevis(showZoom = TRUE, fit = FALSE, height = 800)
```

###### одиночные дела

```{r}
for_timeline %>%
  filter(persecution == 'одиночные дела') %>%
timevis(showZoom = TRUE, fit = FALSE, height = 800)
```

###### Дело Курова и Попова

```{r}
for_timeline %>%
  filter(persecution == 'Дело Курова и Попова') %>%
timevis(showZoom = TRUE, fit = FALSE, height = 800)
```

###### Дело красноярских нурсистов

```{r}
for_timeline %>%
  filter(persecution == 'Дело красноярских нурсистов') %>%
timevis(showZoom = TRUE, fit = FALSE, height = 800)
```

###### Дюртюлинское дело "Хизб ут-Тахрир"

```{r}
for_timeline %>%
  filter(persecution == 'Дюртюлинское дело "Хизб ут-Тахрир"') %>%
timevis(showZoom = TRUE, fit = FALSE, height = 800)
```

###### Дело о захвате приемной МИДа

```{r}
for_timeline %>%
  filter(persecution == 'Дело о захвате приемной МИДа') %>%
timevis(showZoom = TRUE, fit = FALSE, height = 800)
```

###### Манежное дело

```{r}
for_timeline %>%
  filter(persecution == 'Манежное дело') %>%
timevis(showZoom = TRUE, fit = FALSE, height = 800)
```

###### Дело Другой России в Комсомольске-на-Амуре

```{r}
for_timeline %>%
  filter(persecution == 'Дело Другой России в Комсомольске-на-Амуре') %>%
timevis(showZoom = TRUE, fit = FALSE, height = 800)
```

###### Петербургское дело "Хизб ут-Тахрир"

```{r}
for_timeline %>%
  filter(persecution == 'Петербургское дело "Хизб ут-Тахрир"') %>%
timevis(showZoom = TRUE, fit = FALSE, height = 800)
```

###### Дело питерской "Другой России" (Дело двенадцати)

```{r}
for_timeline %>%
  filter(persecution == 'Дело питерской "Другой России" (Дело двенадцати)') %>%
timevis(showZoom = TRUE, fit = FALSE, height = 800)
```

###### Московское дело "Хизб ут-Тахрир"

```{r}
for_timeline %>%
  filter(persecution == 'Московское дело "Хизб ут-Тахрир"') %>%
timevis(showZoom = TRUE, fit = FALSE, height = 800)
```

###### Дело Pussy Riot

```{r}
for_timeline %>%
  filter(persecution == 'Дело Pussy Riot') %>%
timevis(showZoom = TRUE, fit = FALSE, height = 800)
```

###### Дело о домашнем медресе в Набережных Челнах

```{r}
for_timeline %>%
  filter(persecution == 'Дело о домашнем медресе в Набережных Челнах') %>%
timevis(showZoom = TRUE, fit = FALSE, height = 800)
```

###### Дело Стратегии-31 в Мурманске

```{r}
for_timeline %>%
  filter(persecution == 'Дело Стратегии-31 в Мурманске') %>%
timevis(showZoom = TRUE, fit = FALSE, height = 800)
```

###### Дело московских нацболов

```{r}
for_timeline %>%
  filter(persecution == 'Дело московских нацболов') %>%
timevis(showZoom = TRUE, fit = FALSE, height = 800)
```

###### Дело о женском домашнем медресе в Набережных Челнах

```{r}
for_timeline %>%
  filter(persecution == 'Дело о женском домашнем медресе в Набережных Челнах') %>%
timevis(showZoom = TRUE, fit = FALSE, height = 800)
```

###### Дело  Кировлеса

```{r}
for_timeline %>%
  filter(persecution == 'Дело  Кировлеса') %>%
timevis(showZoom = TRUE, fit = FALSE, height = 800)
```

###### Дело о заборе дачи Ткачева

```{r}
for_timeline %>%
  filter(persecution == 'Дело о заборе дачи Ткачева') %>%
timevis(showZoom = TRUE, fit = FALSE, height = 800)
```

###### Дело Аракчеева и Худякова

```{r}
for_timeline %>%
  filter(persecution == 'Дело Аракчеева и Худякова') %>%
timevis(showZoom = TRUE, fit = FALSE, height = 800)
```

###### Нижегородское дело

```{r}
for_timeline %>%
  filter(persecution == 'Нижегородское дело') %>%
timevis(showZoom = TRUE, fit = FALSE, height = 800)
```

###### Дело барнаульских анархистов

```{r}
for_timeline %>%
  filter(persecution == 'Дело барнаульских анархистов') %>%
timevis(showZoom = TRUE, fit = FALSE, height = 800)
```

###### Дело новосибирских нурсистов

```{r}
for_timeline %>%
  filter(persecution == 'Дело новосибирских нурсистов') %>%
timevis(showZoom = TRUE, fit = FALSE, height = 800)
```

###### Алтайское дело "Таблиги Джамаат"

```{r}
for_timeline %>%
  filter(persecution == 'Алтайское дело "Таблиги Джамаат"') %>%
timevis(showZoom = TRUE, fit = FALSE, height = 800)
```

###### Дело Свидетелей Иеговы в Таганроге

```{r}
for_timeline %>%
  filter(persecution == 'Дело Свидетелей Иеговы в Таганроге') %>%
timevis(showZoom = TRUE, fit = FALSE, height = 800)
```

###### Дело ульяновских нурсистов

```{r}
for_timeline %>%
  filter(persecution == 'Дело ульяновских нурсистов') %>%
timevis(showZoom = TRUE, fit = FALSE, height = 800)
```

###### Дело "Армии воли народа"

```{r}
for_timeline %>%
  filter(persecution == 'Дело "Армии воли народа"') %>%
timevis(showZoom = TRUE, fit = FALSE, height = 800)
```

###### Дело Беспалова и Котожекова

```{r}
for_timeline %>%
  filter(persecution == 'Дело Беспалова и Котожекова') %>%
timevis(showZoom = TRUE, fit = FALSE, height = 800)
```

###### Второе уфимское дело «Хизб ут-Тахрир»

```{r}
for_timeline %>%
  filter(persecution == 'Второе уфимское дело «Хизб ут-Тахрир»') %>%
timevis(showZoom = TRUE, fit = FALSE, height = 800)
```

###### Дело флага

```{r}
for_timeline %>%
  filter(persecution == 'Дело флага') %>%
timevis(showZoom = TRUE, fit = FALSE, height = 800)
```

###### Дело геленджикских правозащитников

```{r}
for_timeline %>%
  filter(persecution == 'Дело геленджикских правозащитников') %>%
timevis(showZoom = TRUE, fit = FALSE, height = 800)
```

###### Севастопольское дело "Хизб ут-Тахрир"

```{r}
for_timeline %>%
  filter(persecution == 'Севастопольское дело "Хизб ут-Тахрир"') %>%
timevis(showZoom = TRUE, fit = FALSE, height = 800)
```

###### Уфимское дело «Хизб ут-Тахрир»

```{r}
for_timeline %>%
  filter(persecution == 'Уфимское дело «Хизб ут-Тахрир»') %>%
timevis(showZoom = TRUE, fit = FALSE, height = 800)
```

###### Дело о передаче Китаю сведений о "Булаве"

```{r}
for_timeline %>%
  filter(persecution == 'Дело о передаче Китаю сведений о "Булаве"') %>%
timevis(showZoom = TRUE, fit = FALSE, height = 800)
```

###### Челябинское дело "Хизб ут-Тахрир"

```{r}
for_timeline %>%
  filter(persecution == 'Челябинское дело "Хизб ут-Тахрир"') %>%
timevis(showZoom = TRUE, fit = FALSE, height = 800)
```

###### Дело о подрыве поезда «Грозный – Москва»

```{r}
for_timeline %>%
  filter(persecution == 'Дело о подрыве поезда «Грозный – Москва»') %>%
timevis(showZoom = TRUE, fit = FALSE, height = 800)
```

###### Высотное дело

```{r}
for_timeline %>%
  filter(persecution == 'Высотное дело') %>%
timevis(showZoom = TRUE, fit = FALSE, height = 800)
```

###### Дело о нападении на Нальчик

```{r}
for_timeline %>%
  filter(persecution == 'Дело о нападении на Нальчик') %>%
timevis(showZoom = TRUE, fit = FALSE, height = 800)
```

###### Дело докеров

```{r}
for_timeline %>%
  filter(persecution == 'Дело докеров') %>%
timevis(showZoom = TRUE, fit = FALSE, height = 800)
```

###### Второе петербургское дело "Хизб ут-Тахрир"

```{r}
for_timeline %>%
  filter(persecution == 'Второе петербургское дело "Хизб ут-Тахрир"') %>%
timevis(showZoom = TRUE, fit = FALSE, height = 800)
```

###### Дело "Таблиги Джамаат" в Новосибирской области

```{r}
for_timeline %>%
  filter(persecution == 'Дело "Таблиги Джамаат" в Новосибирской области') %>%
timevis(showZoom = TRUE, fit = FALSE, height = 800)
```

###### Дело 26 февраля

```{r}
for_timeline %>%
  filter(persecution == 'Дело 26 февраля') %>%
timevis(showZoom = TRUE, fit = FALSE, height = 800)
```

###### Дело Нурджулар в Красноярске

```{r}
for_timeline %>%
  filter(persecution == 'Дело Нурджулар в Красноярске') %>%
timevis(showZoom = TRUE, fit = FALSE, height = 800)
```

###### Дело крымских террористов

```{r}
for_timeline %>%
  filter(persecution == 'Дело крымских террористов') %>%
timevis(showZoom = TRUE, fit = FALSE, height = 800)
```

###### Дело Пивоварова и Никонорова

```{r}
for_timeline %>%
  filter(persecution == 'Дело Пивоварова и Никонорова') %>%
timevis(showZoom = TRUE, fit = FALSE, height = 800)
```

###### Дело группы "Война"

```{r}
for_timeline %>%
  filter(persecution == 'Дело группы "Война"') %>%
timevis(showZoom = TRUE, fit = FALSE, height = 800)
```

###### Дело "Петропита"

```{r}
for_timeline %>%
  filter(persecution == 'Дело "Петропита"') %>%
timevis(showZoom = TRUE, fit = FALSE, height = 800)
```

###### Дело автопробегов "Хизб ут-Тахрир"

```{r}
for_timeline %>%
  filter(persecution == 'Дело автопробегов "Хизб ут-Тахрир"') %>%
timevis(showZoom = TRUE, fit = FALSE, height = 800)
```

###### Дело "Хизб ут-Тахрир" в Татарстане

```{r}
for_timeline %>%
  filter(persecution == 'Дело "Хизб ут-Тахрир" в Татарстане') %>%
timevis(showZoom = TRUE, fit = FALSE, height = 800)
```

###### Второе дело "Хизб ут-Тахрир" в Татарстане

```{r}
for_timeline %>%
  filter(persecution == 'Второе дело "Хизб ут-Тахрир" в Татарстане') %>%
timevis(showZoom = TRUE, fit = FALSE, height = 800)
```

###### Стерлитамакское дело «Хизб ут-Тахрир»

```{r}
for_timeline %>%
  filter(persecution == 'Стерлитамакское дело «Хизб ут-Тахрир»') %>%
timevis(showZoom = TRUE, fit = FALSE, height = 800)
```

###### Второе московское дело "Хизб ут-Тахрир"

```{r}
for_timeline %>%
  filter(persecution == 'Второе московское дело "Хизб ут-Тахрир"') %>%
timevis(showZoom = TRUE, fit = FALSE, height = 800)
```

###### Ялтинское дело "Хизб ут-Тахрир"

```{r}
for_timeline %>%
  filter(persecution == 'Ялтинское дело "Хизб ут-Тахрир"') %>%
timevis(showZoom = TRUE, fit = FALSE, height = 800)
```

###### Второе дело красноярских нурсистов

```{r}
for_timeline %>%
  filter(persecution == 'Второе дело красноярских нурсистов') %>%
timevis(showZoom = TRUE, fit = FALSE, height = 800)
```

###### Дело "Атаки"

```{r}
for_timeline %>%
  filter(persecution == 'Дело "Атаки"') %>%
timevis(showZoom = TRUE, fit = FALSE, height = 800)
```

###### Дело ЮКОСа

```{r}
for_timeline %>%
  filter(persecution == 'Дело ЮКОСа') %>%
timevis(showZoom = TRUE, fit = FALSE, height = 800)
```

###### Второе челябинское дело "Хизб ут-Тахрир"

```{r}
for_timeline %>%
  filter(persecution == 'Второе челябинское дело "Хизб ут-Тахрир"') %>%
timevis(showZoom = TRUE, fit = FALSE, height = 800)
```

###### Дело "Хизб ут-Тахрир" в Дагестане

```{r}
for_timeline %>%
  filter(persecution == 'Дело "Хизб ут-Тахрир" в Дагестане') %>%
timevis(showZoom = TRUE, fit = FALSE, height = 800)
```

###### Дело нурсистов в Амурской области

```{r}
for_timeline %>%
  filter(persecution == 'Дело нурсистов в Амурской области') %>%
timevis(showZoom = TRUE, fit = FALSE, height = 800)
```

###### Дело "Ахыр Заман"

```{r}
for_timeline %>%
  filter(persecution == 'Дело "Ахыр Заман"') %>%
timevis(showZoom = TRUE, fit = FALSE, height = 800)
```

###### Дело жительниц Альметьевска о причастности к "Хизб ут-Тахрир"

```{r}
for_timeline %>%
  filter(persecution == 'Дело жительниц Альметьевска о причастности к "Хизб ут-Тахрир"') %>%
timevis(showZoom = TRUE, fit = FALSE, height = 800)
```

###### Бахчисарайское дело "Хизб ут-Тахрир"

```{r}
for_timeline %>%
  filter(persecution == 'Бахчисарайское дело "Хизб ут-Тахрир"') %>%
timevis(showZoom = TRUE, fit = FALSE, height = 800)
```

###### Третье дело красноярских нурсистов

```{r}
for_timeline %>%
  filter(persecution == 'Третье дело красноярских нурсистов') %>%
timevis(showZoom = TRUE, fit = FALSE, height = 800)
```

###### Третье челябинское дело "Хизб ут-Тахрир"

```{r}
for_timeline %>%
  filter(persecution == 'Третье челябинское дело "Хизб ут-Тахрир"') %>%
timevis(showZoom = TRUE, fit = FALSE, height = 800)
```

###### Четвертое дело "Хизб ут-Тахрир" в Татарстане

```{r}
for_timeline %>%
  filter(persecution == 'Четвертое дело "Хизб ут-Тахрир" в Татарстане') %>%
timevis(showZoom = TRUE, fit = FALSE, height = 800)
```

###### Симферопольское дело "Хизб ут-Тахрир"

```{r}
for_timeline %>%
  filter(persecution == 'Симферопольское дело "Хизб ут-Тахрир"') %>%
timevis(showZoom = TRUE, fit = FALSE, height = 800)
```

###### Третье петербургское дело "Хизб ут-Тахрир"

```{r}
for_timeline %>%
  filter(persecution == 'Третье петербургское дело "Хизб ут-Тахрир"') %>%
timevis(showZoom = TRUE, fit = FALSE, height = 800)
```

###### Третье московское дело "Хизб ут-Тахрир"

```{r}
for_timeline %>%
  filter(persecution == 'Третье московское дело "Хизб ут-Тахрир"') %>%
timevis(showZoom = TRUE, fit = FALSE, height = 800)
```

###### Московское дело "Таблиги Джамаат"

```{r}
for_timeline %>%
  filter(persecution == 'Московское дело "Таблиги Джамаат"') %>%
timevis(showZoom = TRUE, fit = FALSE, height = 800)
```

###### Дело "Свидетелей Иеговы" в Сергиевом Посаде

```{r}
for_timeline %>%
  filter(persecution == 'Дело "Свидетелей Иеговы" в Сергиевом Посаде') %>%
timevis(showZoom = TRUE, fit = FALSE, height = 800)
```

###### Дело шести Свидетелей Иеговы

```{r}
for_timeline %>%
  filter(persecution == 'Дело шести Свидетелей Иеговы') %>%
timevis(showZoom = TRUE, fit = FALSE, height = 800)
```

###### Второе дело «Хизб ут-Тахрир» в Дагестане

```{r}
for_timeline %>%
  filter(persecution == 'Второе дело «Хизб ут-Тахрир» в Дагестане') %>%
timevis(showZoom = TRUE, fit = FALSE, height = 800)
```

###### Дело дагестанских нурсистов

```{r}
for_timeline %>%
  filter(persecution == 'Дело дагестанских нурсистов') %>%
timevis(showZoom = TRUE, fit = FALSE, height = 800)
```

###### Дело нурсистов в Башкортостане

```{r}
for_timeline %>%
  filter(persecution == 'Дело нурсистов в Башкортостане') %>%
timevis(showZoom = TRUE, fit = FALSE, height = 800)
```

###### Дело "Таблиги Джамаат" в Татарстане

```{r}
for_timeline %>%
  filter(persecution == 'Дело "Таблиги Джамаат" в Татарстане') %>%
timevis(showZoom = TRUE, fit = FALSE, height = 800)
```

###### Дело о подготовке теракта в кинотеатре "Киргизия"

```{r}
for_timeline %>%
  filter(persecution == 'Дело о подготовке теракта в кинотеатре "Киргизия"') %>%
timevis(showZoom = TRUE, fit = FALSE, height = 800)
```

###### Дело "Хизб ут-Тахрир" в Нижневартовске

```{r}
for_timeline %>%
  filter(persecution == 'Дело "Хизб ут-Тахрир" в Нижневартовске') %>%
timevis(showZoom = TRUE, fit = FALSE, height = 800)
```

###### Казанское дело "Хизб ут-Тахрир"

```{r}
for_timeline %>%
  filter(persecution == 'Казанское дело "Хизб ут-Тахрир"') %>%
timevis(showZoom = TRUE, fit = FALSE, height = 800)
```

###### Второе казанское дело "Хизб ут-Тахрир"

```{r}
for_timeline %>%
  filter(persecution == 'Второе казанское дело "Хизб ут-Тахрир"') %>%
timevis(showZoom = TRUE, fit = FALSE, height = 800)
```

###### Дело Свидетелей Иеговы в Орле

```{r}
for_timeline %>%
  filter(persecution == 'Дело Свидетелей Иеговы в Орле') %>%
timevis(showZoom = TRUE, fit = FALSE, height = 800)
```

###### Дело "Хизб ут-Тахрир" в Швеции

```{r}
for_timeline %>%
  filter(persecution == 'Дело "Хизб ут-Тахрир" в Швеции') %>%
timevis(showZoom = TRUE, fit = FALSE, height = 800)
```

###### Дело 26 марта

```{r}
for_timeline %>%
  filter(persecution == 'Дело 26 марта') %>%
timevis(showZoom = TRUE, fit = FALSE, height = 800)
```

###### Дело "Таблиги Джамаат" в Башкортостане

```{r}
for_timeline %>%
  filter(persecution == 'Дело "Таблиги Джамаат" в Башкортостане') %>%
timevis(showZoom = TRUE, fit = FALSE, height = 800)
```

###### Сибайское дело «Хизб ут-Тахрир»

```{r}
for_timeline %>%
  filter(persecution == 'Сибайское дело «Хизб ут-Тахрир»') %>%
timevis(showZoom = TRUE, fit = FALSE, height = 800)
```

###### Третье дело "Хизб ут-Тахрир" в Татарстане

```{r}
for_timeline %>%
  filter(persecution == 'Третье дело "Хизб ут-Тахрир" в Татарстане') %>%
timevis(showZoom = TRUE, fit = FALSE, height = 800)
```

###### Дело Саентологической церкви Санкт-Петербурга

```{r}
for_timeline %>%
  filter(persecution == 'Дело Саентологической церкви Санкт-Петербурга') %>%
timevis(showZoom = TRUE, fit = FALSE, height = 800)
```

###### Дело «Таблиги Джамаат» в Крыму

```{r}
for_timeline %>%
  filter(persecution == 'Дело «Таблиги Джамаат» в Крыму') %>%
timevis(showZoom = TRUE, fit = FALSE, height = 800)
```

###### Второе бахчисарайское дело «Хизб ут-Тахрир»

```{r}
for_timeline %>%
  filter(persecution == 'Второе бахчисарайское дело «Хизб ут-Тахрир»') %>%
timevis(showZoom = TRUE, fit = FALSE, height = 800)
```

###### Альметьевское дело «Хизб ут-Тахрир»

```{r}
for_timeline %>%
  filter(persecution == 'Альметьевское дело «Хизб ут-Тахрир»') %>%
timevis(showZoom = TRUE, fit = FALSE, height = 800)
```

###### Второе московское дело «Таблиги Джамаат»

```{r}
for_timeline %>%
  filter(persecution == 'Второе московское дело «Таблиги Джамаат»') %>%
timevis(showZoom = TRUE, fit = FALSE, height = 800)
```

###### Дело активистов «Антикоррупционного бюро»

```{r}
for_timeline %>%
  filter(persecution == 'Дело активистов «Антикоррупционного бюро»') %>%
timevis(showZoom = TRUE, fit = FALSE, height = 800)
```

###### Дело БАРС

```{r}
for_timeline %>%
  filter(persecution == 'Дело БАРС') %>%
timevis(showZoom = TRUE, fit = FALSE, height = 800)
```

###### Второе севастопольское дело "Хизб ут-Тахрир"

```{r}
for_timeline %>%
  filter(persecution == 'Второе севастопольское дело "Хизб ут-Тахрир"') %>%
timevis(showZoom = TRUE, fit = FALSE, height = 800)
```

###### Четвертое московское дело "Хизб ут-Тахрир"

```{r}
for_timeline %>%
  filter(persecution == 'Четвертое московское дело "Хизб ут-Тахрир"') %>%
timevis(showZoom = TRUE, fit = FALSE, height = 800)
```

###### Второе дело "Таблиги Джамаат" в Татарстане

```{r}
for_timeline %>%
  filter(persecution == 'Второе дело "Таблиги Джамаат" в Татарстане') %>%
timevis(showZoom = TRUE, fit = FALSE, height = 800)
```

###### Дело о попытке поджога на комбинате

```{r}
for_timeline %>%
  filter(persecution == 'Дело о попытке поджога на комбинате') %>%
timevis(showZoom = TRUE, fit = FALSE, height = 800)
```

###### Дело «Сети»

```{r}
for_timeline %>%
  filter(persecution == 'Дело «Сети»') %>%
timevis(showZoom = TRUE, fit = FALSE, height = 800)
```

###### Салаватское дело «Хизб ут-Тахрир»

```{r}
for_timeline %>%
  filter(persecution == 'Салаватское дело «Хизб ут-Тахрир»') %>%
timevis(showZoom = TRUE, fit = FALSE, height = 800)
```

###### Дело об акции 5 мая

```{r}
for_timeline %>%
  filter(persecution == 'Дело об акции 5 мая') %>%
timevis(showZoom = TRUE, fit = FALSE, height = 800)
```

###### Дело Свидетелей Иеговы в Биробиджане

```{r}
for_timeline %>%
  filter(persecution == 'Дело Свидетелей Иеговы в Биробиджане') %>%
timevis(showZoom = TRUE, fit = FALSE, height = 800)
```

###### Пятое дело «Хизб ут-Тахрир» в Татарстане

```{r}
for_timeline %>%
  filter(persecution == 'Пятое дело «Хизб ут-Тахрир» в Татарстане') %>%
timevis(showZoom = TRUE, fit = FALSE, height = 800)
```

###### Пятое челябинское дело «Хизб ут-Тахрир»

```{r}
for_timeline %>%
  filter(persecution == 'Пятое челябинское дело «Хизб ут-Тахрир»') %>%
timevis(showZoom = TRUE, fit = FALSE, height = 800)
```

###### Дело Свидетелей Иеговы в Саратовской области

```{r}
for_timeline %>%
  filter(persecution == 'Дело Свидетелей Иеговы в Саратовской области') %>%
timevis(showZoom = TRUE, fit = FALSE, height = 800)
```

###### Дело Свидетелей Иеговы в Белгородской области

```{r}
for_timeline %>%
  filter(persecution == 'Дело Свидетелей Иеговы в Белгородской области') %>%
timevis(showZoom = TRUE, fit = FALSE, height = 800)
```

###### Дело Свидетелей Иеговы в Магаданской области

```{r}
for_timeline %>%
  filter(persecution == 'Дело Свидетелей Иеговы в Магаданской области') %>%
timevis(showZoom = TRUE, fit = FALSE, height = 800)
```

###### Дело Свидетелей Иеговы в Набережных Челнах

```{r}
for_timeline %>%
  filter(persecution == 'Дело Свидетелей Иеговы в Набережных Челнах') %>%
timevis(showZoom = TRUE, fit = FALSE, height = 800)
```

###### Дело «Черного блока»

```{r}
for_timeline %>%
  filter(persecution == 'Дело «Черного блока»') %>%
timevis(showZoom = TRUE, fit = FALSE, height = 800)
```

###### Дело о покушении на массовые беспорядки в Ростове-на-Дону

```{r}
for_timeline %>%
  filter(persecution == 'Дело о покушении на массовые беспорядки в Ростове-на-Дону') %>%
timevis(showZoom = TRUE, fit = FALSE, height = 800)
```

###### Дело Свидетелей Иеговы в Оренбурге

```{r}
for_timeline %>%
  filter(persecution == 'Дело Свидетелей Иеговы в Оренбурге') %>%
timevis(showZoom = TRUE, fit = FALSE, height = 800)
```

###### Дело Свидетелей Иеговы в Костроме

```{r}
for_timeline %>%
  filter(persecution == 'Дело Свидетелей Иеговы в Костроме') %>%
timevis(showZoom = TRUE, fit = FALSE, height = 800)
```

###### Дело Свидетелей Иеговы в Перми

```{r}
for_timeline %>%
  filter(persecution == 'Дело Свидетелей Иеговы в Перми') %>%
timevis(showZoom = TRUE, fit = FALSE, height = 800)
```

###### Дело Свидетелей Иеговы в Полярном

```{r}
for_timeline %>%
  filter(persecution == 'Дело Свидетелей Иеговы в Полярном') %>%
timevis(showZoom = TRUE, fit = FALSE, height = 800)
```

###### Дело Свидетелей Иеговы во Владивостоке

```{r}
for_timeline %>%
  filter(persecution == 'Дело Свидетелей Иеговы во Владивостоке') %>%
timevis(showZoom = TRUE, fit = FALSE, height = 800)
```

###### Дело Свидетелей Иеговы в Шуе

```{r}
for_timeline %>%
  filter(persecution == 'Дело Свидетелей Иеговы в Шуе') %>%
timevis(showZoom = TRUE, fit = FALSE, height = 800)
```

###### Дело Свидетелей Иеговы в Вилючинске

```{r}
for_timeline %>%
  filter(persecution == 'Дело Свидетелей Иеговы в Вилючинске') %>%
timevis(showZoom = TRUE, fit = FALSE, height = 800)
```

###### Дело Свидетелей Иеговы в Берёзовском

```{r}
for_timeline %>%
  filter(persecution == 'Дело Свидетелей Иеговы в Берёзовском') %>%
timevis(showZoom = TRUE, fit = FALSE, height = 800)
```

###### Дело Свидетелей Иеговы в Омске

```{r}
for_timeline %>%
  filter(persecution == 'Дело Свидетелей Иеговы в Омске') %>%
timevis(showZoom = TRUE, fit = FALSE, height = 800)
```

###### Дело Свидетелей Иеговы в Елизово

```{r}
for_timeline %>%
  filter(persecution == 'Дело Свидетелей Иеговы в Елизово') %>%
timevis(showZoom = TRUE, fit = FALSE, height = 800)
```

###### Дело Свидетелей Иеговы в Пензе

```{r}
for_timeline %>%
  filter(persecution == 'Дело Свидетелей Иеговы в Пензе') %>%
timevis(showZoom = TRUE, fit = FALSE, height = 800)
```

###### Дело «Нового величия»

```{r}
for_timeline %>%
  filter(persecution == 'Дело «Нового величия»') %>%
timevis(showZoom = TRUE, fit = FALSE, height = 800)
```

###### Дело крымских диверсантов

```{r}
for_timeline %>%
  filter(persecution == 'Дело крымских диверсантов') %>%
timevis(showZoom = TRUE, fit = FALSE, height = 800)
```

###### Третье уфимское дело «Хизб ут-Тахрир»

```{r}
for_timeline %>%
  filter(persecution == 'Третье уфимское дело «Хизб ут-Тахрир»') %>%
timevis(showZoom = TRUE, fit = FALSE, height = 800)
```

###### Дело севастопольских диверсантов

```{r}
for_timeline %>%
  filter(persecution == 'Дело севастопольских диверсантов') %>%
timevis(showZoom = TRUE, fit = FALSE, height = 800)
```

###### Дело алуштинских вымогателей

```{r}
for_timeline %>%
  filter(persecution == 'Дело алуштинских вымогателей') %>%
timevis(showZoom = TRUE, fit = FALSE, height = 800)
```

###### Дело 12 июня в Петербурге

```{r}
for_timeline %>%
  filter(persecution == 'Дело 12 июня в Петербурге') %>%
timevis(showZoom = TRUE, fit = FALSE, height = 800)
```

###### Дело 12 июня в Москве

```{r}
for_timeline %>%
  filter(persecution == 'Дело 12 июня в Москве') %>%
timevis(showZoom = TRUE, fit = FALSE, height = 800)
```

###### Дело о поджоге сена

```{r}
for_timeline %>%
  filter(persecution == 'Дело о поджоге сена') %>%
timevis(showZoom = TRUE, fit = FALSE, height = 800)
```

###### Дело сторонников «Артподготовки» в Москве

```{r}
for_timeline %>%
  filter(persecution == 'Дело сторонников «Артподготовки» в Москве') %>%
timevis(showZoom = TRUE, fit = FALSE, height = 800)
```

###### Дело файзрахманистов

```{r}
for_timeline %>%
  filter(persecution == 'Дело файзрахманистов') %>%
timevis(showZoom = TRUE, fit = FALSE, height = 800)
```

###### Второе дело «Таблиги Джамаат» в Башкортостане

```{r}
for_timeline %>%
  filter(persecution == 'Второе дело «Таблиги Джамаат» в Башкортостане') %>%
timevis(showZoom = TRUE, fit = FALSE, height = 800)
```

###### Пермское дело «Свидетелей Иеговы»

```{r}
for_timeline %>%
  filter(persecution == 'Пермское дело «Свидетелей Иеговы»') %>%
timevis(showZoom = TRUE, fit = FALSE, height = 800)
```

###### Кировское дело «Свидетелей Иеговы»

```{r}
for_timeline %>%
  filter(persecution == 'Кировское дело «Свидетелей Иеговы»') %>%
timevis(showZoom = TRUE, fit = FALSE, height = 800)
```

###### Шестое дело «Хизб ут-Тахрир» в Татарстане

```{r}
for_timeline %>%
  filter(persecution == 'Шестое дело «Хизб ут-Тахрир» в Татарстане') %>%
timevis(showZoom = TRUE, fit = FALSE, height = 800)
```

###### Дело Свидетелей Иеговы в Смоленской области

```{r}
for_timeline %>%
  filter(persecution == 'Дело Свидетелей Иеговы в Смоленской области') %>%
timevis(showZoom = TRUE, fit = FALSE, height = 800)
```

###### Дело Свидетелей Иеговы в Хабаровске

```{r}
for_timeline %>%
  filter(persecution == 'Дело Свидетелей Иеговы в Хабаровске') %>%
timevis(showZoom = TRUE, fit = FALSE, height = 800)
```

###### Дело «Таблиги Джамаат» в Подмосковье

```{r}
for_timeline %>%
  filter(persecution == 'Дело «Таблиги Джамаат» в Подмосковье') %>%
timevis(showZoom = TRUE, fit = FALSE, height = 800)
```

###### Дело Свидетелей Иеговы в Нефтекумске

```{r}
for_timeline %>%
  filter(persecution == 'Дело Свидетелей Иеговы в Нефтекумске') %>%
timevis(showZoom = TRUE, fit = FALSE, height = 800)
```

###### Четвертое челябинское дело «Хизб ут-Тахрир»

```{r}
for_timeline %>%
  filter(persecution == 'Четвертое челябинское дело «Хизб ут-Тахрир»') %>%
timevis(showZoom = TRUE, fit = FALSE, height = 800)
```

###### Второе дело Свидетелей Иеговы в Орле

```{r}
for_timeline %>%
  filter(persecution == 'Второе дело Свидетелей Иеговы в Орле') %>%
timevis(showZoom = TRUE, fit = FALSE, height = 800)
```

###### Дело Свидетелей Иеговы в Спасске-Дальнем

```{r}
for_timeline %>%
  filter(persecution == 'Дело Свидетелей Иеговы в Спасске-Дальнем') %>%
timevis(showZoom = TRUE, fit = FALSE, height = 800)
```

###### Дело Артема и Лии Милушкиных

```{r}
for_timeline %>%
  filter(persecution == 'Дело Артема и Лии Милушкиных') %>%
timevis(showZoom = TRUE, fit = FALSE, height = 800)
```

###### «Дело Веджие Кашка»

```{r}
for_timeline %>%
  filter(persecution == '«Дело Веджие Кашка»') %>%
timevis(showZoom = TRUE, fit = FALSE, height = 800)
```

###### Дело Свидетелей Иеговы в Благовещенске

```{r}
for_timeline %>%
  filter(persecution == 'Дело Свидетелей Иеговы в Благовещенске') %>%
timevis(showZoom = TRUE, fit = FALSE, height = 800)
```

###### Дело Свидетелей Иеговы в Саранске

```{r}
for_timeline %>%
  filter(persecution == 'Дело Свидетелей Иеговы в Саранске') %>%
timevis(showZoom = TRUE, fit = FALSE, height = 800)
```

###### Красногвардейское дело «Хизб ут-Тахрир»

```{r}
for_timeline %>%
  filter(persecution == 'Красногвардейское дело «Хизб ут-Тахрир»') %>%
timevis(showZoom = TRUE, fit = FALSE, height = 800)
```

###### Дело Низовкиной и Стецуры

```{r}
for_timeline %>%
  filter(persecution == 'Дело Низовкиной и Стецуры') %>%
timevis(showZoom = TRUE, fit = FALSE, height = 800)
```

###### Дело Свидетелей Иеговы в ХМАО

```{r}
for_timeline %>%
  filter(persecution == 'Дело Свидетелей Иеговы в ХМАО') %>%
timevis(showZoom = TRUE, fit = FALSE, height = 800)
```

###### Дело Свидетелей Иеговы в Ульяновске

```{r}
for_timeline %>%
  filter(persecution == 'Дело Свидетелей Иеговы в Ульяновске') %>%
timevis(showZoom = TRUE, fit = FALSE, height = 800)
```

###### Дело Свидетелей Иеговы в Ялте

```{r}
for_timeline %>%
  filter(persecution == 'Дело Свидетелей Иеговы в Ялте') %>%
timevis(showZoom = TRUE, fit = FALSE, height = 800)
```

###### Дело Свидетелей Иеговы в Лучегорске

```{r}
for_timeline %>%
  filter(persecution == 'Дело Свидетелей Иеговы в Лучегорске') %>%
timevis(showZoom = TRUE, fit = FALSE, height = 800)
```

###### Второе кировское дело «Свидетелей Иеговы»

```{r}
for_timeline %>%
  filter(persecution == 'Второе кировское дело «Свидетелей Иеговы»') %>%
timevis(showZoom = TRUE, fit = FALSE, height = 800)
```

###### Второе симферопольское дело «Хизб ут-Тахрир»

```{r}
for_timeline %>%
  filter(persecution == 'Второе симферопольское дело «Хизб ут-Тахрир»') %>%
timevis(showZoom = TRUE, fit = FALSE, height = 800)
```

###### Дело украинских моряков

```{r}
for_timeline %>%
  filter(persecution == 'Дело украинских моряков') %>%
timevis(showZoom = TRUE, fit = FALSE, height = 800)
```

###### Дело Свидетелей Иеговы в Порхове

```{r}
for_timeline %>%
  filter(persecution == 'Дело Свидетелей Иеговы в Порхове') %>%
timevis(showZoom = TRUE, fit = FALSE, height = 800)
```

###### Дело Свидетелей Иеговы в Абакане

```{r}
for_timeline %>%
  filter(persecution == 'Дело Свидетелей Иеговы в Абакане') %>%
timevis(showZoom = TRUE, fit = FALSE, height = 800)
```

###### Дело Свидетелей Иеговы в Карпинске

```{r}
for_timeline %>%
  filter(persecution == 'Дело Свидетелей Иеговы в Карпинске') %>%
timevis(showZoom = TRUE, fit = FALSE, height = 800)
```

###### Дело Свидетелей Иеговы в Красноярском крае

```{r}
for_timeline %>%
  filter(persecution == 'Дело Свидетелей Иеговы в Красноярском крае') %>%
timevis(showZoom = TRUE, fit = FALSE, height = 800)
```

###### Дело Свидетелей Иеговы в Новосибирске

```{r}
for_timeline %>%
  filter(persecution == 'Дело Свидетелей Иеговы в Новосибирске') %>%
timevis(showZoom = TRUE, fit = FALSE, height = 800)
```

###### Дело Свидетелей Иеговы в Ростове-на-Дону

```{r}
for_timeline %>%
  filter(persecution == 'Дело Свидетелей Иеговы в Ростове-на-Дону') %>%
timevis(showZoom = TRUE, fit = FALSE, height = 800)
```

###### Дело Свидетелей Иеговы в Волгограде

```{r}
for_timeline %>%
  filter(persecution == 'Дело Свидетелей Иеговы в Волгограде') %>%
timevis(showZoom = TRUE, fit = FALSE, height = 800)
```

###### Дело Свидетелей Иеговы в Северодвинске

```{r}
for_timeline %>%
  filter(persecution == 'Дело Свидетелей Иеговы в Северодвинске') %>%
timevis(showZoom = TRUE, fit = FALSE, height = 800)
```

###### Третье дело Свидетелей Иеговы в Смоленской области

```{r}
for_timeline %>%
  filter(persecution == 'Третье дело Свидетелей Иеговы в Смоленской области') %>%
timevis(showZoom = TRUE, fit = FALSE, height = 800)
```

###### Дело Свидетелей Иеговы в Дагестане

```{r}
for_timeline %>%
  filter(persecution == 'Дело Свидетелей Иеговы в Дагестане') %>%
timevis(showZoom = TRUE, fit = FALSE, height = 800)
```

###### Третье дело Свидетелей Иеговы в Ростове-на-Дону

```{r}
for_timeline %>%
  filter(persecution == 'Третье дело Свидетелей Иеговы в Ростове-на-Дону') %>%
timevis(showZoom = TRUE, fit = FALSE, height = 800)
```

###### Дело Свидетелей Иеговы в Уссурийске

```{r}
for_timeline %>%
  filter(persecution == 'Дело Свидетелей Иеговы в Уссурийске') %>%
timevis(showZoom = TRUE, fit = FALSE, height = 800)
```

###### Алуштинское дело "Хизб ут-Тахрир"

```{r}
for_timeline %>%
  filter(persecution == 'Алуштинское дело "Хизб ут-Тахрир"') %>%
timevis(showZoom = TRUE, fit = FALSE, height = 800)
```

###### Дело Свидетелей Иеговы в Калуге

```{r}
for_timeline %>%
  filter(persecution == 'Дело Свидетелей Иеговы в Калуге') %>%
timevis(showZoom = TRUE, fit = FALSE, height = 800)
```

###### Дело о протестах в Ингушетии

```{r}
for_timeline %>%
  filter(persecution == 'Дело о протестах в Ингушетии') %>%
timevis(showZoom = TRUE, fit = FALSE, height = 800)
```

###### Дело Свидетелей Иеговы в Брянской области

```{r}
for_timeline %>%
  filter(persecution == 'Дело Свидетелей Иеговы в Брянской области') %>%
timevis(showZoom = TRUE, fit = FALSE, height = 800)
```

###### Дело о просроченных конфетах в Крыму

```{r}
for_timeline %>%
  filter(persecution == 'Дело о просроченных конфетах в Крыму') %>%
timevis(showZoom = TRUE, fit = FALSE, height = 800)
```

###### Дело Свидетелей Иеговы в Нижегородской области

```{r}
for_timeline %>%
  filter(persecution == 'Дело Свидетелей Иеговы в Нижегородской области') %>%
timevis(showZoom = TRUE, fit = FALSE, height = 800)
```

###### Дело 27 июля

```{r}
for_timeline %>%
  filter(persecution == 'Дело 27 июля') %>%
timevis(showZoom = TRUE, fit = FALSE, height = 800)
```

###### Второе дело Свидетелей Иеговы в Новосибирске

```{r}
for_timeline %>%
  filter(persecution == 'Второе дело Свидетелей Иеговы в Новосибирске') %>%
timevis(showZoom = TRUE, fit = FALSE, height = 800)
```

###### Дело Свидетелей Иеговы в Кемерове

```{r}
for_timeline %>%
  filter(persecution == 'Дело Свидетелей Иеговы в Кемерове') %>%
timevis(showZoom = TRUE, fit = FALSE, height = 800)
```

###### Дело Свидетелей Иеговы в Карелии

```{r}
for_timeline %>%
  filter(persecution == 'Дело Свидетелей Иеговы в Карелии') %>%
timevis(showZoom = TRUE, fit = FALSE, height = 800)
```

###### Второе дело Свидетелей Иеговы в Хабаровске

```{r}
for_timeline %>%
  filter(persecution == 'Второе дело Свидетелей Иеговы в Хабаровске') %>%
timevis(showZoom = TRUE, fit = FALSE, height = 800)
```

###### Тольяттинское дело «Хизб ут-Тахрир»

```{r}
for_timeline %>%
  filter(persecution == 'Тольяттинское дело «Хизб ут-Тахрир»') %>%
timevis(showZoom = TRUE, fit = FALSE, height = 800)
```

###### Второе дело Свидетелей Иеговы в Биробиджане

```{r}
for_timeline %>%
  filter(persecution == 'Второе дело Свидетелей Иеговы в Биробиджане') %>%
timevis(showZoom = TRUE, fit = FALSE, height = 800)
```

###### Второе дело Свидетелей Иеговы в Нижегородской области

```{r}
for_timeline %>%
  filter(persecution == 'Второе дело Свидетелей Иеговы в Нижегородской области') %>%
timevis(showZoom = TRUE, fit = FALSE, height = 800)
```

###### Дело Свидетелей Иеговы в Подольске

```{r}
for_timeline %>%
  filter(persecution == 'Дело Свидетелей Иеговы в Подольске') %>%
timevis(showZoom = TRUE, fit = FALSE, height = 800)
```

###### Второе дело Свидетелей Иеговы в Красноярском крае

```{r}
for_timeline %>%
  filter(persecution == 'Второе дело Свидетелей Иеговы в Красноярском крае') %>%
timevis(showZoom = TRUE, fit = FALSE, height = 800)
```

###### Дело Свидетелей Иеговы в Сочи

```{r}
for_timeline %>%
  filter(persecution == 'Дело Свидетелей Иеговы в Сочи') %>%
timevis(showZoom = TRUE, fit = FALSE, height = 800)
```

###### Дело о теракте в петербургском метро 3 апреля 2017 года

```{r}
for_timeline %>%
  filter(persecution == 'Дело о теракте в петербургском метро 3 апреля 2017 года') %>%
timevis(showZoom = TRUE, fit = FALSE, height = 800)
```

###### Второе дело Свидетелей Иеговы в Благовещенске

```{r}
for_timeline %>%
  filter(persecution == 'Второе дело Свидетелей Иеговы в Благовещенске') %>%
timevis(showZoom = TRUE, fit = FALSE, height = 800)
```

###### Дело Свидетелей Иеговы в Невельске

```{r}
for_timeline %>%
  filter(persecution == 'Дело Свидетелей Иеговы в Невельске') %>%
timevis(showZoom = TRUE, fit = FALSE, height = 800)
```

###### Второе дело Свидетелей Иеговы в Ростове-на-Дону

```{r}
for_timeline %>%
  filter(persecution == 'Второе дело Свидетелей Иеговы в Ростове-на-Дону') %>%
timevis(showZoom = TRUE, fit = FALSE, height = 800)
```

###### Тюменское дело "Хизб ут-Тахрир"

```{r}
for_timeline %>%
  filter(persecution == 'Тюменское дело "Хизб ут-Тахрир"') %>%
timevis(showZoom = TRUE, fit = FALSE, height = 800)
```
