---
output: html_document
editor_options: 
  chunk_output_type: console
---

```{r, include=FALSE}
knitr::opts_chunk$set(echo=FALSE, message=FALSE, warning = FALSE, fig.width = 13, fig.height = 9)
options(scipen = 999)
library(tidyverse)
theme_set(theme_bw()+theme(text = element_text(size = 16)))
library(timevis)
library(lubridate)
null2na <- function(x){ifelse(is.null(x), NA, x)}
```

```{r, cache=TRUE}
## db creation
persons <- jsonlite::read_json("data/persons.json")

persons %>% 
  tibble(db_id = 1:length(persons),
         oid =   map(., "_id") %>% map_chr("$oid"),
         firstname = map_chr(., "firstname"),
         middlename = map_chr(., "middlename"),
         surname = map_chr(., "surname"),
         sex  = map(., "sex") %>% map(null2na) %>% map_chr(1),
         dob = map(., "dob") %>% map("date") %>% map(null2na) %>% map_chr(1),
         brief = map(., "brief") %>% map(null2na) %>% map_chr(1),
         photo_url = map(., "photo") %>% map("file") %>% map("url") %>% map(null2na) %>% map_chr(1)) %>% 
  select(-1) %>% 
  mutate(dob = as_date(dob)) ->
  persons_df

persons_data <- jsonlite::read_json("data/persons-data.json")

persons_data %>% 
  tibble(oid =   map(., "_id") %>% map_chr("$oid"),
         profession = map(., "profession") %>% map(null2na) %>% map_chr(1),
         article = map(., "articles") %>% map_depth(1, function(x) paste(x, collapse = "; ")) %>% map(null2na) %>% map_chr(1),
         badges = map(., "badges") %>% map_depth(1, function(x) paste(x, collapse = "; ")) %>% map(null2na) %>% map_chr(1),
         subject = map(., "subject") %>% map_depth(1, function(x) paste(x, collapse = "; ")) %>% map(null2na) %>% map_chr(1),
         persecution = map(., "cases") %>% map(1) %>% map(2) %>% map(null2na) %>% map_chr(1),
         persecution_region = map(., "region") %>% map(null2na) %>% map_chr(1),
         persecution_start =   map(., "when") %>% map("from") %>% map("date") %>% map("$date") %>% map(null2na) %>% map_chr(1),
         persecution_end =   map(., "when") %>% map("to") %>% map("date") %>% map("$date") %>% map(null2na) %>% map_chr(1),
         n_articles = str_count(article, "; ")+1) %>% 
  select(-1) %>% 
  group_by(persecution) %>% 
  mutate(n_persecutions = n()) %>% 
  ungroup() %>% 
  mutate(persecution = fct_reorder(persecution, n_persecutions),
         detention_start = as_date(persecution_start),
         detention_end = as_date(persecution_end)) %>% 
  full_join(persons_df) ->
  persons_data_df

write_csv(persons_data_df, "persons_data.csv")
```


```{r}
# site generation
db <- read_csv("persons_data.csv")
db  %>% 
  filter(!is.na(persecution_start),
         !is.na(sex)) %>% 
  mutate(article = str_replace_all(article, "; ", "<br>"),
         persecution = ifelse(n_persecutions == 1, "одиночные дела", persecution),
         brief = str_replace_all(str_wrap(brief, width = 40), "\n", "<br>"),
         brief = str_remove(brief, "<br>$"),
         content = paste0(firstname, 
                         " ",
                         ifelse(is.na(middlename), "", middlename), 
                         " ",
                         surname, 
                         "<br>",
                         "<details>", 
                         "<img src='",
                         photo_url,
                         "' style='width:200px;'> <br>",
                         " (р. ", 
                         dob,
                         ") <br>", 
                         persecution,
                         "<br>",
                         brief,
                         "<br>",
                         article,
                         "</details>")) %>% 
  rename(start = persecution_start) %>% 
  filter(!is.na(content)) ->
  for_timeline
```

###  {.tabset .tabset-fade .tabset-pills}

####  Timeline {.tabset .tabset-fade .tabset-pills}

##### Без группировки
```{r}
timevis(for_timeline, showZoom = TRUE, fit = FALSE, height = 800)
```

##### По профессии {.tabset .tabset-fade .tabset-pills}

###### общий график
```{r}
for_timeline %>% 
  filter(!is.na(profession)) %>% 
  count(profession) %>% 
  ggplot(aes(fct_reorder(profession, n), n))+
  geom_col(fill = "lightblue")+
  coord_flip()+
  labs(x = "",
       y = "количество заключенных",
       title = "Распределение заключенных по профессии", 
       subtitle = "основано на данных базы мониторинга политических репрессий ОВД-Инфо",
       caption = "Г. А. Мороз, 2019. Создано при помощи пакета ggplot2.")+
  theme(plot.caption = element_text(color = rgb(1,250/255,250/255), size = 12))
```

```{r}
map(unique(for_timeline$profession), function(i){
  c(paste0("\n", "###### ", i, "\n"),
    "```{r}",
    "for_timeline %>%",
    paste0("  filter(profession == '", i, "') %>%"),
    "timevis(showZoom = TRUE, fit = FALSE, height = 800)",
    "```")
}) %>% 
  map_chr(function(x){paste(x, collapse = "\n")}) %>% 
  write_lines("by_profession.Rmd")
```

```{r child = 'by_profession.Rmd'}
```

##### По делу {.tabset .tabset-fade .tabset-pills}

```{r}
map(unique(for_timeline$persecution[!is.na(for_timeline$persecution)]), function(i){
  c(paste0("\n", "###### ", i, "\n"),
    "```{r}",
    "for_timeline %>%",
    paste0("  filter(persecution == '", i, "') %>%"),
    "timevis(showZoom = TRUE, fit = FALSE, height = 800)",
    "```")
}) %>% 
  map_chr(function(x){paste(x, collapse = "\n")}) %>% 
  write_lines("by_persecution.Rmd")
```

```{r child = 'by_persecution.Rmd'}
```

##### По полу {.tabset .tabset-fade .tabset-pills}

###### общий график

```{r}
db %>% 
  select(dob, sex) %>% 
  na.omit() %>% 
  ggplot(aes(dob, fill = sex))+
  geom_density(alpha = 0.25)+
  scale_y_continuous(NULL, breaks = NULL) +
  ggthemes::scale_fill_tableau(name=NULL)+
  labs(x = "год рождения", y = "", 
       title = "Распределение заключенных по возрасту и полу", 
       subtitle = "основано на данных базы мониторинга политических репрессий ОВД-Инфо",
       caption = "Г. А. Мороз, 2019. Создано при помощи пакета ggplot2.")+
  theme(plot.caption = element_text(color = rgb(1,250/255,250/255), size = 12),
        legend.position = c(1, 1),
        legend.justification = c(1.1, 1.1))
```

###### женщины

```{r}
for_timeline %>% 
  filter(sex == "женский") %>% 
  timevis(showZoom = TRUE, fit = FALSE, height = 800)
```

###### мужчины

```{r}
for_timeline %>% 
  filter(sex == "мужской") %>% 
  timevis(showZoom = TRUE, fit = FALSE, height = 800)
```

####  Database

```{r}
DT::datatable(db, filter = 'top', rownames = FALSE, options = list(autoWidth = FALSE), escape = FALSE)
```

